臺灣臺中地方法院民事判決　九十三年度訴字第二六六三號
　　原　　　告　子○○
　　訴訟代理人　林俊雄律師
　　被　　　告　ｅ○○○
　　被　　　告　玄○○
　　被　　　告　Ｊ○○
　　被　　　告　Ｏ○○
　　被　　　告　丑○○
　　被　　　告　辛○○
　　被　　　告　壬○○
　　被　　　告　寅○○
　　被　　　告　癸○○
　　被　　　告　己○○
　　被　　　告　甲丙○
　　被　　　告　甲丁○
　　被　　　告　甲戊○
　　被　　　告　未○輝
　　被　　　告　ｇ○○
　　被　　　告　Ｘ○○
　　被　　　告　Ｓ○○
　　被　　　告　地○○
　　被　　　告　ｍ○○
　　被　　　告　Ｇ○○(即陳鴻.
　　被　　　告　ｄ○○(即陳鴻.
　　被　　　告　ｎ○○
　　被　　　告　ｐ○○
　　被　　　告　ｏ○○
　　被　　　告　ｑ○○
　　被　　　告　ｆ○○○
　　被　　　告　辰○○
　　被　　　告　庚○○
　　被　　　告　ｓ○○
　　被　　　告　卯○○○
　　被　　　告　ｔ○○
　　被　　　告　ｖ○○
　　被　　　告　ｕ○○
　　被　　　告　ｗ○○
　　被　　　告　甲○○
　　被　　　告　ｙ○○
　　被　　　告　ｚ○○
　　被　　　告　甲甲○
　　被　　　告　Ｗ○○○
　　被　　　告　Ｎ○○
　　訴訟代理人　廖銘德
　　被　　　告　甲己○○
　　被　　　告　戊○○○
　　被　　　告　午○○
　　被　　　告　黃○○
　　被　　　告　巳　○
　　被　　　告　ｂ○○
　　訴訟代理人　陳德旺
　　被　　　告　Ｙ○○
　　被　　　告　Ｆ○○
　　被　　　告　Ｒ○○
　　被　　　告　Ｋ○○
　　被　　　告　申○○
　　被　　　告　ｌ○○
　　被　　　告　丁○○○
　　被　　　告　ｘ○○
　　被　　　告　ｋ○○
　　被　　　告　Ｐ○○
　　被　　　告　戌○○
　　被　　　告　亥○○
　　被　　　告　天○○
　　被　　　告　宙○○
　　被　　　告　Ｄ○○
　　被　　　告　Ｃ○○
　　被　　　告　Ｂ○○
　　被　　　告　Ｅ○○
　　被　　　告　Ｇ○○
　　被　　　告　Ａ○○
　　被　　　告　Ｖ○○
　　被　　　告　ｊ○○
　　被　　　告　ｉ○○
　　被　　　告　ｈ○○
　　被　　　告　甲乙○
　　被　　　告　Ｌ○○
　　被　　　告　Ｈ○○
　　被　　　告　Ｉ○○
　　被　　　告　甲　庚
　　被　　　告　宇○○
　　被　　　告　未　○
　　被　　　告　ｃ○○
　　被　　　告　ａ○○
　　被　　　告　丙○○○
　　被　　　告　Ｑ○○
　　被　　　告　ｒ○○
　　被　　　告　Ｍ○○
　　被　　　告　Ｔ○○
　　被　　　告　Ｕ○○
　　被　　　告　酉○○
　　被　　　告　乙○○
右當事人間請求分割共有物事件，本院判決如左：
    主　　　文
原告之訴駁回。
訴訟費用由原告負擔。
    事實及理由
一、原告主張：坐落臺中市○○區○○段一一二三─三、一四地號土地為兩造共有，
    原共有人陳茂火、陳灶生及陳壬癸並已死亡，應由其繼承人繼承，因兩造無法達
    成分割之協議，爰訴請陳茂火、陳灶生及陳壬癸之繼承人應就各該原共有人之應
    有部分為繼承登記，並訴請分割。
二、按原告之訴，依其所訴之事實，在法律上顯無理由者，法院得不經言詞辯論，逕
    以判決駁回之，民事訴訟法第二百四十九條第二項定有明文。而按共有物之分割
    ，於共有人有法律上之利害關係，必須共有人全體為之，故請求分割共有物之訴
    ，屬於民事訴訟法第五十六條第一項所謂訴訟標的對於共同訴訟之各人必須合一
    確定者，即應以其他共有人之全體為被告。查原告於九十三年十月二十八日提起
    本件訴訟，而為被告之Ｚ○○早於九十三年八月十六日死亡，有起訴狀及Ｚ○○
    之戶籍謄本在卷可憑，Ｚ○○既已於訴訟繫屬前死亡，並經本院以其無當事人能
    力而另行裁定駁回原告之訴在案，則原告以本件ｅ○○○等為被告部分之訴，自
    有當事人適格之欠缺（最高法院七十年台上字第二八四六號判例意旨參照）。且
    此訴訟要件之欠缺，因Ｚ○○係於訴訟繫屬前死亡而無從補正。從而，關此部分
    之訴，因當事人不適格而無理由，應以訴訟判決予以駁回，並不經言詞辯論而為
    之。
三、依民事訴訟法第二百四十九條第二項、第七十八條，判決如主文。
中　　　華　　　民　　　國　　九十四　　年　　　三　　　月　　　七　　　日
                                  臺灣臺中地方法院民事第二庭
~B法　　官　陳秋月
右正本證明與原本無異。
中　　　華　　　民　　　國　　九十四　　年　　　三　　　月　　　七　　　日
~B法院書記官　黃舜民
